【裁判字號】    98,審易,2656
【裁判日期】    981117
【裁判案由】    過失傷害
【裁判全文】
臺灣高雄地方法院刑事判決            98年度審易字第2656號
公  訴  人  臺灣高雄地方法院檢察署檢察官
被      告  甲○○
上列被告因過失傷害案件，經檢察官提起公訴（98年度偵字第23
043 號），本院判決如下：
    主  文
本件公訴不受理。
    理  由
一、公訴意旨如附件起訴書所載。
二、按告訴乃論之罪，告訴人於第一審辯論終結前，得撤回其告
    訴；又告訴經撤回者，法院應諭知不受理之判決，刑事訴訟
    法第238 條第1 項及第303 條第3 款定有明文。
三、本件被告甲○○因過失傷害案件，經檢察官提起公訴，認被
    告係犯刑法第284 條第1 項前段之過失傷害罪。依同法第28
    7 條前段之規定，須告訴乃論。茲據告訴人丙○○於民國98
    年11月5 日具狀撤回其告訴，有撤回告訴狀在卷可稽，揆諸
    前開說明，爰不經言詞辯論，逕為諭知不受理之判決。
據上論斷，應依刑事訴訟法第303 條第3 款、第307 條，判決如
主文。
中    華    民    國    98    年    11    月    17    日
                     刑事第十庭  法  官 顏銀秋
以上正本證明與原本無異。
如不服本判決應於收受送達後10日內向本院提出上訴書狀，並應
敘述具體理由；如未敘述上訴理由者，應於上訴期間屆滿後20日
內向本院補提理由書（均須按他造當事人之人數附繕本）「切勿
逕送上級法院」。
中    華    民    國    98    年    11    月    17    日
                                 書記官 林豐富
附件：98年度偵字第23043號起訴書
臺灣高雄地方法院檢察署檢察官起訴書
                                     98年度偵字第23043號
    被      告  甲○○  男  44歲（民國○○年○○月○日生）
                        住高雄縣鳳山市○○路○段42之1號
                        國民身分證統一編號：Ｚ000000000號
上列被告因家庭暴力之傷害案件，已經偵查終結，認應該提起公
訴，茲將犯罪事實及證據並所犯法條分敘如下：
        犯罪事實
一、緣甲○○前為丙○○妹婿，2人具有家庭暴力防治法第3條第
    4款所定之家庭成員關係。甲○○與前妻趙宥香因感情不睦
    長期分居，並於民國98年7月20日離婚。趙宥香與2人所生之
    女兒陳品蓉同住在高雄市○○區○○街2巷7號胞姐丙○○住
    處。於98年4月19日晚上10時10分許，甲○○思女心切，前
    往高雄市○○區○○街2巷巷口欲探視陳品蓉，惟遭陳品蓉
    抗拒，丙○○見狀上前阻擋甲○○，甲○○理應注意以手用
    力抓握丙○○右手將使丙○○受傷，竟疏未注意及此，見丙
    ○○情緒激動，唯恐其不慎傷及陳品蓉，於丙○○揮舞右手
    時，以手用力抓握丙○○右手以阻止丙○○，致丙○○受有
    右上肢紅腫瘀青之傷害。
二、案經丙○○訴由高雄市政府警察局三民第二分局移送偵辦。
        證據並所犯法條
一、證據清單
┌─┬───────────┬─────────────┐
│  │待證事實              │證據                      │
├─┼───────────┼─────────────┤
│  │被告甲○○前為告訴人趙│1、告訴人供述。           │
│  │宥芬妹婿，2人具有家庭 │2、被告供述。             │
│  │暴力防治法第3條第4款所│3、卷附證人趙宥香個人戶籍 │
│  │定之家庭成員關係。    │   資料查詢結果。         │
├─┼───────────┼─────────────┤
│  │被告於98年4月19日晚上 │1、告訴人供述。           │
│  │10時10分許，在高雄市三│2、被告供述。             │
│  │民區○○街2巷巷口以手 │3、證人趙宥香結證之詞。   │
│  │用力抓握告訴人右手。  │                          │
├─┼───────────┼─────────────┤
│  │告訴人因被告用力抓握，│1、告訴人供述。           │
│  │致受有右上肢紅腫瘀青之│2、卷附驗傷診斷書。       │
│  │傷害。                │                          │
├─┼───────────┼─────────────┤
│  │被告以手用力抓握告訴人│1、告訴人供述。           │
│  │右手，致告訴人受傷之行│2、被告供述。             │
│  │為，乃過失所致。      │3、證人趙宥香結證之詞。   │
│  │                      │4、被告理應注意以手用力抓 │
│  │                      │   握告訴人右手將使告訴人 │
│  │                      │   受傷，且被告為心智正常 │
│  │                      │   之成年人，並無不能注意 │
│  │                      │   情事，卻以手用力抓握告 │
│  │                      │   訴人右手，阻止告訴人揮 │
│  │                      │   舞右手，顯有過失。     │
│  │                      │5、被告雖辯稱係因告訴人情 │
│  │                      │   緒激動，唯恐其不慎傷及 │
│  │                      │   證人陳品蓉始用力抓握告 │
│  │                      │   訴人右手云云。然證人陳 │
│  │                      │   品蓉當時並無立即危險， │
│  │                      │   業據被告陳稱在卷，被告 │
│  │                      │   遽以手抓握告訴人右手， │
│  │                      │   以阻止告訴人揮舞，顯然 │
│  │                      │   過當，而有過失。       │
└─┴───────────┴─────────────┘
二、核被告所為係犯刑法第284條第1項過失傷害罪嫌，請依法論
    科。
三、告訴意旨認被告所為係涉刑法第277條第1項普通傷害罪嫌云
    云，被告則否認犯行。經傳訊告訴人與證人趙宥香，告訴人
    指稱：「…我跟被告說希望他給小孩一些時間，被告就抓住
    我的肩膀往我後面抓、摔，導致我的右上臂都瘀青」云云，
    核與證人趙宥香結證稱：「被告就抓丙○○的手將他拉開…
    」等語不符，並與驗傷診斷書所示受傷狀況不一。是尚無具
    體事證足認被告抓握告訴人右手係故意所致，被告普通傷害
    罪嫌應認不足。惟此部分與前揭提起公訴部分社會基本事實
    同一，爰不另為不起訴處分之諭知，附此敘明。
四、依刑事訴訟法第251條第1項提起公訴。
          此  致
臺灣高雄地方法院
中    華    民    國    98    年    9     月    24    日
                              檢  察  官    乙  ○  ○
上正本證明與原本無異
中    華    民    國    98    年    10    月    12    日
                              書  記  官    鍾  惠  娟
所犯法條：
中華民國刑法第284條
因過失傷害人者，處6月以下有期徒刑、拘役或5百元以下罰金，
致重傷者，處1年以下有期徒刑、拘役或5百元以下罰金。
從事業務之人，因業務上之過失傷害人者，處1年以下有期徒刑
、拘役或1 千元以下罰金，致重傷者，處 3 年以下有期徒刑、
 拘役或2千元以下罰金。


司法院資訊處製作；財團法人民間司法改革基金會備份。
